【裁判字號】    99,易,312
【裁判日期】    990430
【裁判案由】    竊盜
【裁判全文】
臺灣彰化地方法院刑事判決               99年度易字第312號
公  訴  人  臺灣彰化地方法院檢察署檢察官
被      告  庚○○
上列被告因竊盜案件，經檢察官提起公訴（99年度偵緝字第167
號、第168 號），被告於準備程序進行中就被訴事實為有罪之陳
述，經合議庭裁定改行簡式審判程序，本院判決如下：
    主  文
庚○○犯如附表所示之罪，各處如附表主文欄所示之刑。有期徒
刑部分，應執行有期徒刑肆月，如易科罰金，以新臺幣壹仟元折
算壹日；拘役部分，應執行拘役壹佰貳拾日，如易科罰金，以新
臺幣壹仟元折算壹日。
    犯罪事實
一、庚○○分別基於意圖為自己不法所有之竊盜犯意，先後於附
    表所示之時間、地點，各以該附表所示之方法，分別竊取如
    附表所示辛○○等人所持有之各項財物。嗣經警調閱路口監
    視器而循線查獲上情。庚○○在有偵查犯罪職權之公務員發
    覺其如附表編號1 至編號5 所示之犯罪前，主動向員警陳明
    自己如附表編號1 至編號5 所示竊盜犯行，而自首接受裁判
    。
二、案經彰化縣警察局員林分局報告臺灣彰化地方法院檢察署檢
    察官偵查起訴。
    理  由
一、本件被告庚○○所涉為死刑、無期徒刑、最輕本刑為3 年以
    上有期徒刑或高等法院管轄第一審案件以外之罪，並於本院
    行準備程序時就被訴事實為有罪之陳述，本院合議庭依刑事
    訴訟法第273 條之1 第1 項規定，裁定改由受命法官獨任行
    簡式審判程序，先予敘明。
二、訊據被告對於上開犯罪事實均坦承不諱，核與證人即被害人
    辛○○、丙○○、乙○○、甲○○、丁○○、戊○○及己○○於警詢指述之失竊情節相符，復有監視錄影翻拍照片及現
    場照片15張在卷可稽，足認被告之自白與事實相符，其犯行
    均堪認定。
三、核被告所為，均係犯刑法第320 條第1 項竊盜罪。被告上開
    8 次竊盜犯行，犯意各別，行為互殊，應予分論併罰。又本
    案附表編號1 至編號5 之被害人於案發後均未報案，係被告
    因附表編號6 至編號8 所示之犯行為警緝獲，於製作筆錄時
    主動供出附表編號1 至編號5 之犯行等情，業據被告供明在
    卷，核與如附表編號1 至編號5 所示被害人警詢筆錄相符，
    被告既於警察發覺犯罪前，即主動向警自首如附表編號1 至
    編號5 所示犯行，嗣亦接受裁判，核與刑法第62條自首之規
    定相符，爰就附表編號1 至編號5 所示犯行部分各依刑法第
    62條前段之規定減輕其刑。爰審酌被告正值青壯，竟不思以
    正當方法賺取金錢，為本案竊盜犯行，惟犯後坦認犯行，尚
    見悔意，兼衡其智識程度、犯罪動機、目的、手段及犯罪所
    造成之危害暨被害人辛○○等7 人均不追究被告責任等一切
    情狀，分別量處如附表主文欄所示之刑及諭知易科罰金之折
    算標準，並定如主文所示應執行之刑暨諭知易科罰金之折算
    標準。至被告如附表編號5 所示犯行所使用之鑰匙1 支，被
    告否認為其所有，本院復查無積極證據足資證明該鑰匙1 支
    確為被告所有之物，爰不併為沒收之諭知，附此敘明。
據上論斷，應依刑事訴訟法第273 條之1 第1 項、第299 條第1
項前段，刑法第320 條第1 項、第62條前段、第41條第1 項前段
、第51條第5 款、第6 款，刑法施行法第1 條之1 ，判決如主文
。
本案經檢察官陳建佑到庭執行職務。
中    華    民    國    99    年    4     月    30    日
                  刑事第二庭      法  官  江彥儀
以上正本證明與原本無異。
如不服本判決，應於收受判決後10日內向本院提出上訴書狀，並
應敘述具體理由；其未敘述上訴理由者，應於上訴期間屆滿後20
日內向本院補提理由書（均須按他造當事人之人數附繕本「切勿
逕送上級法院」）。
告訴人或被害人對於判決如有不服具備理由請求檢察官上訴者，
其上訴期間之計算係以檢察官收受判決正本之日期為準。
中    華    民    國    99    年     4    月    30    日
                                  書記官  黃明慧
附錄本案論罪科刑法條：
中華民國刑法第320條第1項
（普通竊盜罪、竊佔罪）
意圖為自己或第三人不法之所有，而竊取他人之動產者，為竊盜
罪，處5  年以下有期徒刑、拘役或 5 百元以下罰金。
附表：
┌──┬─────┬─────┬─────────┬───────┐
│編號│ 犯罪時間 │ 犯罪地點 │犯罪方法及竊取物品│主文          │
├──┼─────┼─────┼─────────┼───────┤
│ 1  │98年9月間 │彰化縣員林│庚○○基於意圖為自│庚○○竊盜，處│
│    │某日凌晨3 │鎮大饒里員│己不法所有之竊盜犯│有期徒刑參月，│
│    │時許      │集路2段326│意，於左列時、地，│如易科罰金，以│
│    │          │巷1弄6號  │徒手打開辛○○所有│新臺幣壹仟元折│
│    │          │          │停放在該處之車牌號│算壹日。      │
│    │          │          │碼8H-6162 號自小客│              │
│    │          │          │車車門後，竊取車內│              │
│    │          │          │現金新臺幣（下同）│              │
│    │          │          │6,000 餘元得手。  │              │
│    │          │          │                  │              │
├──┼─────┼─────┼─────────┼───────┤
│ 2  │98年11月間│彰化縣員林│庚○○基於意圖為自│庚○○竊盜，處│
│    │某日凌晨3 │鎮○○路2 │己不法所有之竊盜犯│有期徒刑貳月，│
│    │時許      │段492巷2弄│意，於左列時、地，│如易科罰金，以│
│    │          │10號      │徒手竊取丙○○所有│新臺幣壹仟元折│
│    │          │          │放置在該處之淑女腳│算壹日。      │
│    │          │          │踏車1 輛（市價約2,│              │
│    │          │          │200 元）得手。    │              │
├──┼─────┼─────┼─────────┼───────┤
│ 3  │98年11月中│彰化縣員林│庚○○基於意圖為自│庚○○竊盜，處│
│    │旬某日晚上│鎮惠來里光│己不法所有之竊盜犯│拘役參拾日，如│
│    │8時許     │明街141巷 │意，於左列時、地，│易科罰金，以新│
│    │          │36號之2前 │徒手扳開乙○○所有│臺幣壹仟元折算│
│    │          │          │停放在該處之車牌號│壹日。        │
│    │          │          │碼XH8-90號重型機車│              │
│    │          │          │之置物箱後，竊取置│              │
│    │          │          │物箱內之藍色小皮包│              │
│    │          │          │1 只（內含現金200 │              │
│    │          │          │元）得手。        │              │
├──┼─────┼─────┼─────────┼───────┤
│ 4  │98年11月間│彰化縣員林│庚○○基於意圖為自│庚○○竊盜，處│
│    │某日凌晨4 │鎮○○○街│己不法所有之竊盜犯│拘役拾伍日，如│
│    │時許      │與永和街口│意，於左列時、地，│易科罰金，以新│
│    │          │附近      │徒手打開甲○○所有│臺幣壹仟元折算│
│    │          │          │停放在該處之車牌號│壹日。        │
│    │          │          │碼OF-9479號自小客 │              │
│    │          │          │車車門後（起訴書誤│              │
│    │          │          │載為以自備之鑰匙打│              │
│    │          │          │開甲○○所有停放於│              │
│    │          │          │該處之車牌號碼    │              │
│    │          │          │OF-9479號自小客車 │              │
│    │          │          │車門），竊取車內現│              │
│    │          │          │金20餘元得手。    │              │
├──┼─────┼─────┼─────────┼───────┤
│ 5  │98年11月間│彰化縣員林│庚○○基於意圖為自│庚○○竊盜，處│
│    │某日凌晨5 │鎮○○路11│己不法所有之竊盜犯│拘役拾伍日，如│
│    │時許      │5巷2號前  │意，於左列時、地，│易科罰金，以新│
│    │          │          │以自備之鑰匙打開陳│臺幣壹仟元折算│
│    │          │          │鉦錨所有停放在左列│壹日。        │
│    │          │          │地點之車牌號碼LJK-│              │
│    │          │          │998 號重型機車置物│              │
│    │          │          │箱後，竊取車箱內現│              │
│    │          │          │金70餘元得手。    │              │
├──┼─────┼─────┼─────────┼───────┤
│ 6  │98年11月8 │彰化縣員林│庚○○基於意圖為自│庚○○竊盜，處│
│    │日凌晨5時 │鎮西東里浮│己不法所有之竊盜犯│拘役伍拾伍日，│
│    │許        │圳路1段406│意，於左列時、地，│如易科罰金，以│
│    │          │號旁之機車│徒手扳開戊○○所有│新臺幣壹仟元折│
│    │          │停車場    │停放在左列地點之車│算壹日。      │
│    │          │          │牌號碼KKQ-559 號重│              │
│    │          │          │型機車之置物箱後，│              │
│    │          │          │竊取車箱內之現金  │              │
│    │          │          │500 元得手。      │              │
│    │          │          │                  │              │
├──┼─────┼─────┼─────────┼───────┤
│ 7  │98年11月12│彰化縣員林│庚○○基於意圖為自│庚○○竊盜，處│
│    │日凌晨3時 │鎮西東里浮│己不法所有之竊盜犯│拘役貳拾日，如│
│    │30分許    │圳路1段406│意，於左列時、地，│易科罰金，以新│
│    │          │號旁之機車│徒手扳開己○○所有│臺幣壹仟元折算│
│    │          │停車場    │停放在左列地點之車│壹日。        │
│    │          │          │牌號碼YGT-106 號重│              │
│    │          │          │型機車之置物箱後，│              │
│    │          │          │竊取車箱內之現金20│              │
│    │          │          │元及峰牌香菸1 包得│              │
│    │          │          │手。              │              │
├──┼─────┼─────┼─────────┼───────┤
│ 8  │98年11月29│彰化縣員林│庚○○基於意圖為自│庚○○竊盜，處│
│    │日晚間9時 │鎮西東里浮│己不法所有之竊盜犯│拘役貳拾日，如│
│    │30分許    │圳路1段406│意，於左列時、地，│易科罰金，以新│
│    │          │號旁之機車│徒手扳開己○○所有│臺幣壹仟元折算│
│    │          │停車場    │停放在左列地點之車│壹日。        │
│    │          │          │牌號碼YGT-106 號重│              │
│    │          │          │型機車之置物箱後，│              │
│    │          │          │竊取車箱內之峰牌香│              │
│    │          │          │菸1 包得手。      │              │
└──┴─────┴─────┴─────────┴───────┘

司法院資訊處製作；財團法人民間司法改革基金會備份。
